【裁判字號】    88,易,4726
【裁判日期】    890131
【裁判案由】    竊盜
【裁判全文】
臺灣板橋地方法院刑事判決                        八十八年度易字第四七二六號
    公  訴  人  臺灣板橋地方法院檢察署檢察官
    被      告  乙○○
右列被告因竊盜案件，經檢察官偵查終結，聲請簡易判決處刑（八十八年度偵字第二
一六四九號），本院認應適用通常審判程序，茲判決如左：
    主  文
乙○○連續竊盜，累犯，處有期徒刑陸月。
扣案如附表所示之機車鑰匙貳支沒收。
    事  實
一、乙○○曾於民國（下同）八十五年間，因違反麻醉藥品管理條例案件，經台灣板
    橋地方法院於八十五年十一月十四日以八十五年度易字第七二一四號判決，判處
    有期徒刑四月，於八十六年六月十八日縮刑期滿執行完畢。仍不知悛悔，復基於
    意圖為自己不法所有之概括犯意，先於八十八年九月十四日凌晨三時許，在台北
    縣三重市○○路○段六十八巷三十六號前，以附表編號一之基於無主先占之意取
    得之他人丟棄於路邊之鑰匙一支，竊取甲○○所有之車號ＲＺＬ－０九六號輕型
    機車，得手後為逃避警方查緝，即將該車ＲＺＬ－０九六號車牌丟棄，再懸掛自
    己所有之ＤＢＬ－二一五號車牌，供己騎用。嗣又於同年月十五日凌晨五時許，
    在新莊市○○○街一一七號前，以附表編號二基於無主先占之意在路邊拾得之他
    人所丟棄之鑰匙一支竊取林瑞荻所有車號ＲＧＡ〡四三三號機車，得手後亦供己
    騎用。嗣於同年月十九日晚間十時三十分許，乙○○騎乘上開竊得之ＲＧＡ－四
    三三號機車，行經台北縣三重市○○路○段六十一巷口為警查獲，並扣得乙○○
    所有供竊盜機車所用之附表編號二之鑰匙一支，乙○○經警移送台灣板橋地方法
    院檢察署後獲交保候傳。嗣於同年月二十四日三時許，乙○○復騎乘於前開時地
    竊得之懸掛ＤＢＬ－二一五號車牌、車身為甲○○所有之ＲＺＬ－０九六號機車
    ，行經台北縣三重市○○路○段六八巷三十六號前為警查獲，並扣得乙○○所有
    供竊盜機車所用之附表編號一所示之鑰匙一支。
二、案經台北縣警察局三重分局報告台灣板橋地方法院檢察署檢察官偵查後聲請簡易
    判決處刑，經本院認應適用通常程序審判。
    理  由
一、按檢察官聲請以簡易判決處刑之案件，經法院認為有第四百五十一條之一第四項
    但書之情形者，應適用通常程序審判之，刑事訴訟法第四百五十二條定有明文。
    本件公訴人雖以被告乙○○在偵查中自白不諱，聲請本院以簡易判決處刑。惟查
    ，本件被告所涉竊盜機車犯行，係犯刑法第三百二十條第一項之竊盜罪，該罪最
    重本刑為五年以下有期徒刑，不得易科罰金，而被告前於八十五年間另因麻醉藥
    品管理條例案件，經本院判處有期徒刑四月確定，於八十六年六月十八日縮刑期
    滿執行完畢，亦不得宣告緩刑，再被告所為係竊取機車，亦不宜科處罰金刑，故
    其所犯之罪核與刑事訴訟法第四百四十九條所定得以簡易判決處刑之案件不合，
    因認有同法第四百五十一條之第四項但書規定第一款情形，顯不宜逕以簡易判決
    處刑，原檢察官聲請以簡易判決處刑，容有未洽，依首揭規定，本件自應適用通
    常程序審判之，合先敘明。
二、右揭犯罪事實，業據被告乙○○於警訊、偵查及本院審理時坦承不諱，核與被害
    人甲○○於警訊及本院調查時、被害人林瑞荻於警訊中指述情節相符，並有被告
    所有之如附表所示之機車鑰匙二支扣案可證，復有被害人甲○○、林瑞荻領回上
    開車輛所出具之贓物認領保管單各一紙在卷足稽。是本件事證明確，被告犯行堪
    以認定。
二、核被告所為係犯刑法第三百二十條第一項之竊盜罪。被告先後二次竊盜犯行，時
    間緊接，觸犯構成要件相同之罪名，顯係基於概括之犯意反覆為之，應依連續犯
    規定論以一罪，並加重其刑。再被告前曾於八十五年間違反麻醉藥品管理條例案
    件，經台灣板橋地方法院於八十五年十一月十四日以八十五年度易字第七二一四
    號判決，判處有期徒刑四月，於八十六年六月十八日縮刑期滿執行完畢，有台灣
    高等法院檢察署刑案紀錄簡覆表一件在卷可稽，其受有期徒刑之執行完畢，五年
    內再犯有期徒刑以上之罪，為累犯，應依刑法第四十七條之規定加重其刑，並依
    法遞予加重其刑。又被告於八十八年九月十五日所為竊盜犯行部分，與公訴人起
    訴本案被告於八十八年九月十四日所為之竊盜犯行，有連續犯裁判上一罪關係，
    雖未據公訴人起訴，然檢察官就犯罪事實之一部起訴者，其效力及於全部，本院
    自應就屬於裁判上一罪八十八年九月十五日之竊盜犯行併予審理。爰審酌被告不
    思以正途取得機車，竟以自備之鑰匙竊取機車使用，及被告之品行、智識程度、
    犯罪之動機以及被告犯罪後坦承犯行態度良好等一切情狀，量處如主文所示之刑
    ，以示懲儆。扣案之如附表所示之鑰匙二支，為被告基於無主先占之意所取得，
    均屬被告所有，且供犯罪所用之物，業據被告供明在卷，依刑法第三十八條第一
    項第二款規定宣告沒收。
據上論斷，應依刑事訴訟法第四百五十二條、第二百九十九條第一項前段，刑法第五
十六條、第三百二十條第一項、第四十七條、第三十八條第一項第二款，罰金罰鍰提
高標準條例第一條前段，判決如主文。
本案經檢察官曾文鐘到庭執行職務。
中      華      民      國      八十九      年     一     月   三十一   日
                                      臺灣板橋地方法院刑事第三庭
                                          法  官  林  惠  玲
右正本證明與原本無異。
如不服本判決應於送達後十日內向本院提出上訴狀。
                                          書記官  陳  淑  芳
中      華      民      國      八十九      年     二     月     二     日
附錄本案論罪科刑法條全文：
刑法第三百二十條
意圖為自己或第三人不法之所有，而竊取他人之動產者，為竊盜罪，處五年以下有期
徒刑、拘役或五百元以下罰金。
意圖為自己或第三人不法利益，而竊佔他人之不動產者，依前項之規定處斷。
前二項之未遂犯罰之。
附表：
  編號  物品名稱  數量  所  涉    犯  行          查    扣    案    號
   一   鑰    匙  一支  八十八年九月十四日        台灣板橋地方法院檢察署
                        竊取ＲＺＬ－０九六號機車  八十八年度偵字第二一六四
                                                  九號偵查卷
   二   鑰    匙  一支  八十八年九月十五日        台灣板橋地方法院檢察署
                        竊取ＲＧＡ－四三三號機車  八十八年度偵字第二一六二
                                                  五號偵查卷


司法院資訊處製作；財團法人民間司法改革基金會備份。
